【裁判字號】    92,台抗,276
【裁判日期】    920703
【裁判案由】    貪污聲請再審
【裁判全文】
最高法院刑事裁定                                九十二年度台抗字第二七六號
    抗  告  人
    即 聲請 人  台灣高等法院檢察署檢察官
    抗  告  人
    即受判決人  甲○○
    選任辯護人  陳石山律師
右抗告人等因受判決人甲○○貪污案件，不服台灣高等法院中華民國九十二年三月三
十一日駁回聲請再審之裁定（九十一年度聲再字第四五０號），提起抗告，本院裁定
如左：
    主  文
抗告駁回。
    理  由
本件原裁定以按刑事訴訟法第四百二十條第一項第六款所謂發現新證據，係指該證據
當時已經存在，為法院及當事人所不知，事後始經發現者而言。換言之，即該項事實
於事實審法院判決前已經存在，因未經發現，不及調查斟酌，而於判決後始行發現，
若判決前已經當事人提出或聲請調查之證據，經原審法院捨棄不採者，即非該條款所
謂發現新證據。又所謂確實之新證據，係就證據本身形式上觀察，毋須經過調查，顯
然可認為足以動搖原確定之判決者而言。經查，本件抗告人即聲請人聲請意旨，係以
原確定判決理由說明，將最高標與得標混為一事，且邱秀雲出最高標新台幣三十萬元
，因有優先權人主張，亦未得標，原確定判決仍以得標視之，自有違誤。且共同被告
傅標榮於判決確定後，已提起再審，並經判決無罪確定，以上均為發現確實之新證據
云云。惟抗告人即受判決人甲○○之圖利盤燕照、張錦球犯行，已於原確定判決事實
及理由中詳為認定及說明，此有上開判決影本附卷可稽。而郭明照、邱秀雲究係最高
標或得標，亦係於判決當時為法院及當事人所明知，均無事後始經發現可言。至共同
被告傅標榮事後聲請再審，並判決無罪確定，依首開說明，亦非確實之新證據。因認
抗告人即聲請人依刑事訴訟法第四百二十條第一項第六款之規定聲請再審，為無理由
，裁定駁回。經核於法並無違誤。聲請人抗告意旨仍執其據以聲請再審之所謂新證據
，指摘原裁定駁回其再審之聲請，有理由不備之違法。受判決人抗告意旨則指依刑事
訴訟法第四百零二條規定，為被告之利益而撤銷原判決之效力，亦適用於受判決人，
原裁定未注意及此，顯有不適用法則之違誤。又抗告人選任辯護人孫天麒律師、陳石
山律師先後於九十二年一月十三日、二十三日、同年三月四日、七日提出辯護狀、聲
請調查證據狀、補充聲請再審理由狀，就再審之理由作詳細之陳述，並聲請傳訊證人
盤燕照、張錦球及調閱原審法院八十五年度再字第一號傅標榮貪污案有關卷證，原審
均未予調查，亦未於理由內有所說明，顯有證據調查未盡及裁定不載理由之違法。再
原確定判決認定受判決人有罪之論據均有錯誤，此等證據當時均已存在，原確定判決
審判時竟未予注意，自應認為新證據，足為本件開始再審之原因，原裁定駁回再審之
聲請，確有不當各云云。經查原裁定已就抗告人等所指之所謂新證據，經審酌後，於
理由內詳加說明。而刑事訴訟法第四百零二條為被告之利益而撤銷原審判決時，如於
共同被告有共同之撤銷理由者，其利益並及於共同被告之規定，係關於第三審訴訟程
序就撤銷第二審判決具有共同撤銷理由之情形而言。執此爭執，不無誤會。綜上說明
，抗告人等之抗告均無理由，應予駁回。
據上論結，應依刑事訴訟法第四百十二條，裁定如主文。
中      華      民      國    九十二    年      七      月      三      日
                              最高法院刑事第二庭
                                  審判長法官  陳  錫  奎
                                        法官  洪  清  江
                                        法官  李  伯  道
                                        法官  洪  文  章
                                        法官  花  滿  堂
      右正本證明與原本無異
                                              書  記  官
中      華      民      國    九十二    年      七      月      九      日
                                                                  ｍ


司法院資訊處製作；財團法人民間司法改革基金會備份。
